【裁判字號】    90,交上易,347
【裁判日期】    901026
【裁判案由】    過失傷害
【裁判全文】
臺灣高等法院刑事判決                  九十年度交上易字第三四七號
    上訴人  臺灣桃園地方法院檢察署檢察官
    被  告  乙 ○ ○
右列上訴人因被告過失傷害案件，不服台灣桃園地方法院九十年度交易字第一五六號
，中華民國九十年七月二十七日第一審判決（起訴案號：臺灣桃園地方法院檢察署九
十年度調偵字第一四號）提起上訴，本院判決如左：
    主    文
原判決撤銷。
乙○○因過失傷害人，處有期徒刑參月，如易科罰金以參佰元折算壹日。
    事    實
一、乙○○於民國（下同）八十九年五月二十四日凌晨零時三十分許，酒後駕駛Ｚ八
    —六０四０號自用小客車，沿桃園縣中壢市○○路由中壢市往大園方向行駛，途
    經桃園縣中壢市○○路、元化路交岔路口時，本應注意支線車應讓幹道車先行，
    且在限速六十公里之路段，行車速度不得逾越速限行駛，行經「閃光紅燈」之交
    岔路口應減速接近，停車再開，依當時情形，並無不能注意情事，竟疏未注意，
    在新生路設有「閃紅燈」之交岔路口，非惟未減速接近，停車再開，其支線車應
    讓元化路之幹道車先行，仍以時速六、七十公里之速度超速行駛，適有甲○○騎
    乘ＳＬＩ─八五七號重型機車，自中壢市○○路往延平路方向行駛，行經該交岔
    路口，乙○○煞避不及，其所駕駛之自用小客車車頭左前方保險桿碰撞甲○○所
    騎乘之重型機車右側車身，致使甲○○人、車倒地，受有左股頸骨折、頭皮撕裂
    傷之傷害。乙○○於肇事後，並於警員前往現場處理時，在其犯罪未為有偵查犯
    罪職權之機關或公務員發覺前，當場向該警員自首其罪，承認其為肇事者，並接
    受裁判，嗣經警測試其呼氣中所含酒精濃度為０．二二ＭＧ／Ｌ。
二、案經被害人甲○○訴由桃園縣警察局中壢分局報告台灣桃園地方法院檢察署檢察
    官偵查起訴。
    理    由
一、右開事實，迭據被告乙○○警訊、及偵、審中坦承不諱，核與告訴人甲○○於警
    訊及原審審理中指訴情節相符；並有道路交通事故調查報告表暨附卷現場圖一份
    及現場照片影本十二幀附卷可稽，告訴人甲○○確係因本件車禍受傷，亦有載具
    其傷情之驗傷診斷書三紙在卷可憑；且被告乙○○當時確係酒後駕車致肇事，其
    肇事後經警測試其呼氣中所含酒經濃度為０．二二ＭＧ／Ｌ，亦有酒精測試紀錄
    表乙份在卷可資佐証。
二、按行車速度，依標誌之規定，無標誌者，在市區道路，時速不得超過四十公里，
    在郊區道路，時速不得超過六十公里。又「閃光紅燈」係表示「停車再開」，車
    輛應減速接近，先停止於交岔路口前，讓幹道車優先通行後認為安全時，方得續
    行，道路交通安全規則第九十三條第一項第一款及道路交通標誌標線號誌設置規
    則第二百十一條第二款分別定有明文。被告為自用小客車駕駛人，領有合格之駕
    駛執照，理當知之甚稔；其於八十九年五月二十四日凌晨零時三十分許，酒後駕
    駛Ｚ八—六０四０號自用小客車，沿桃園縣中壢市○○路由中壢市往大園方向行
    駛，途經桃園縣中壢市○○路、元化路交岔路口時，本應注意支線車應讓幹道車
    先行，且在限速六十公里之路段，行車速度不得逾越速限行駛，行經「閃光紅燈
    」之交岔路口應減速接近，停車再開，依當時情形，並無不能注意情事，竟疏未
    注意，在新生路設有「閃紅燈」之交岔路口，非惟未減速接近，停車再開，其支
    線車應讓元化路之幹道車先行，仍以時速六、七十公里之速度超速行駛，煞避不
    及，以其所駕駛之自用小客車車頭左前保險桿碰撞甲○○所騎乘之重型機車右側
    車身，致甲○○受傷，自有過失。又告訴人甲○○之受傷，係被告駕車過失肇事
    所致，足徵被告之過失與告訴人之受傷間，具有相當因果關係，是被告乙○○所
    犯事証明確，其犯行洵堪認定。
三、核被告乙○○所為，係犯刑法第二百八十四條第一項前段之過失傷害罪。被告於
    肇事後，在有偵查權之機關或公務員尚未發覺其犯罪前，主動向前往車禍現場處
    理本案之警員顏錫義主動坦承其為肇事者，自首其罪，並接受裁判，業據證人即
    警員顏錫義於原審結證屬實，應依自首規定減輕其刑。
四、原審以被告乙○○所犯罪証明確予以論科，固非無見，惟查被告係酒後駕車肇事
    ，業據其供明在卷，復有酒測紀錄在卷可稽，原審漏未認定被告酒後駕車肇事之
    事實，尚有未洽，本件檢察官據告訴人之請求，其上訴意旨認被告尚未與告訴人
    成立民事上和解，即為被告緩刑之宣告不當，請求從重處刑，即非為無理由，自
    應由本院將原判決予以撤銷改判，爰審酌被告犯罪動機、目的、手段、所生危害
    、過失程度、尚未與告訴人成立民事上和解，賠償及損害及其犯罪後態度等一切
    情狀，量處其有期徒刑三月；又查被告行為後，刑法第四十一條易科罰金之規定
    ，業於九十年一月十日經修正公布，於同年月十二日生效，依修正後之刑法第四
    十一條第一項前段規定：「犯最重本刑為五年以下有期徒刑以下之刑之罪，而受
    六月以下有期徒刑或拘役之宣告，因身體、教育、職業、家庭之關係或其他正當
    理由，執行顯有困難，得以一元以上三元以下折算一日，易科罰金」，茲比較新
    舊法結果，裁判時之新法對被告並無不利，依刑法第二條第一項前段規定，自應
    適用裁判時即修正後刑法第四十一條第一項為本件易科罰金標準，爰依法諭知以
    三百元為易科罰金一日之折算標準。
五、據上論斷，應依刑事訴訟法第三百六十九條前段、第三百六十四條、第二百九十
    九條第一項前段，刑法第二條第一項前段、第二百八十四條第一項前段、第六十
    二條前段、修正後刑法第四十一條第一項前段，罰金罰鍰提高標準條例第一條前
    段、第二條，判決如主文。
本案經檢察官張秋雲到庭執行職務。
中      華      民      國     九十     年      十      月    二十六    日
                            臺灣高等法院交通法庭
                                審判長法  官  許  增  男
     法  官  黃  賽  月
                                      法  官  黃  鴻  昌
右正本證明與原本無異。
不得上訴。
                                      書記官  黃  千  鶴
中      華      民      國     九十     年      十      月    二十九    日
附論罪科刑依據之法條：
刑法第二百八十四條
因過失傷害人者，處六月以下有期徒刑、拘役或五百元以下罰金，致重傷者，處一年
以下有期徒刑、拘役或五百元以下罰金。


司法院資訊處製作；財團法人民間司法改革基金會備份。
